---
title: "Лабораторная работа №4"
author: "Турутин Дмитрий ФН11-33Б"
date: "26/11/2022"
output:
  pdf_document:
    toc: yes
  html_document:
    toc: yes
---
# Задание 1
Сохраните в формате pdf, затем в png диаграмму рассеивания зависимости расхода топлива (mpg) от веса автомобиля (wt) в mtcars. Также добавьте горизонтальную линию,
проходящую, через среднее значение mpg.
### Решение 
```{r}
# Используем tibble для красивого отображения datframe'а
library("dplyr")
data(mtcars)
mtcars_tibble <- as_tibble(mtcars)
mtcars_tibble
mean <- mean(mtcars_tibble$mpg)
```
Сохранить график зависимости mpg от wt в **pdf**
```{r dev = "pdf"}
# pdf('plot.pdf')
{plot(mpg ~ wt, data = mtcars_tibble)
abline(h = mean)}
# dev.off()
```
Сохранить график в **png**
```{r dev = "png"}
# png('plot.png')
{plot(mpg ~ wt, data = mtcars_tibble)
abline(h = mean)}
# dev.off()
```

# Задание 2
Есть набор данных -- реакция пациента на лекарство в пяти дозировках: 
```{r}
dose <- c(20, 30, 40, 45, 60)
drugA <- c(16, 20, 27, 40, 60)
dragB <- c(15, 18, 25, 31, 40)
```
Постройте график реакции пациента на первое лекарство. Укажите графические параметры -- пунктирная линия, и треугольники вместо точек.
Добавьте заголовок красного цвета. Добавьте подписи осей.
Границу по x укажите (0; 60) по y (0;70)
### График реакции на первое лекарство
```{r}
opar <- par(no.readonly=T)
par(lty=2, pch=6)
plot(dose ~ drugA, main="Зависимость первого лекарства от дозировки", col.main="red", xlab="Дозировка", ylab="Реакция пациента", xlim=c(0,60), ylim=c(0,70), type="b")
par(opar)
```
Поянения:

- lty -- выбрать тип линии (2 ~ пунктирная)
- pch -- выбрать тип точек (6 ~ треугольники)
- main -- заголовок 
- col.main -- цвет заголовка 
- ylab -- подпись для оси **Oy**
- xlab -- подпись для оси **Ox**
- xlim -- расставить пределы по оси x
- ylim -- расставить пределы по оси y
- type -- тип графика (b ~ линия)

# Задание 3
Тот же набор 
```{r}
dose <- c(20, 30, 40, 45, 60)
drugA <- c(16, 20, 27, 40, 60)
drugB <- c(15, 18, 25, 31, 40)
```
*Задача:* 

- [x] Отобразить сравнение эффектов от препаратов в одном окне. 
- [x] Выбрать различные типы линий и символов
- [x] Добавить заголовок "Сравнение препаратов A и B"
- [x] Добавить легенду 

### Отобразить сравнение эффектов от препаратов в одном окне
```{r}
plot(dose ~ drugA, main="Сравнение препаратов A и B", col.main="red", xlab="Дозировка", ylab="Реакция пациента", xlim=c(0,60), ylim=c(0,70), type="b", col="green", pch=6, lty=2)
# График второго препарата
lines(dose ~ drugB, type="b", pch=14, lty=1, col="red")
# Легенда
legend("topleft", inset=.1, title="Тип препарата", c("A", "B"), lty=c(2,1), pch=c(6, 14), col=c("green","red"))

```

# Задание 4
Отобразить 4 диаграммы boxplot() на одном поле на примере датасета iris

- [x] Отобразить Sepal.Length
- [x] Отобразить Sepal.Width
- [x] Отобразить Petal.Length
- [x] Отобразить Petal.Width

*в зависимости от Species*
```{r}
data(iris)

iris_tibble = as_tibble(iris)
names(iris_tibble)
```
```{r}
iris_tibble
unique(iris_tibble$Species)
```
### Для setosa
```{r}
par(mfrow=c(2, 2))
setosa <-  filter(iris_tibble, Species=="setosa")
setosa
boxplot(setosa$Sepal.Length, main="Sepal length")
boxplot(setosa$Sepal.Width, main="Sepal width")
boxplot(setosa$Petal.Length, main="Petal Length")
boxplot(setosa$Petal.Width, main="Petal Width")
mtext("Setosa", side = 1, line=-30, outer=T)
```

### Для versicolor
```{r}
par(mfrow=c(2, 2))
versicolor <-  filter(iris_tibble, Species=="versicolor")
versicolor
boxplot(versicolor$Sepal.Length, main="Sepal length")
boxplot(versicolor$Sepal.Width, main="Sepal width")
boxplot(versicolor$Petal.Length, main="Petal Length")
boxplot(versicolor$Petal.Width, main="Petal Width")
mtext("Versicolor", side = 1, line=-30, outer=T)
```

### Для virginica
```{r}
par(mfrow=c(2, 2))
virginica <-  filter(iris_tibble, Species=="virginica")
virginica
boxplot(virginica$Sepal.Length, main="Sepal length")
boxplot(virginica$Sepal.Width, main="Sepal width")
boxplot(virginica$Petal.Length, main="Petal Length")
boxplot(virginica$Petal.Width, main="Petal Width")
mtext("Virginica", side = 1, line=-30, outer=T)
```







